臺灣雲林地方法院民事判決　九十年訴字第五二九號
　　原　　　告　滾石國際音樂股份有限公司
　　法定代理人　辛○○
　　法定代理人　己○○
　　法定代理人　子○○
　　法定代理人　癸○○
　　法定代理人　丙○○
　　法定代理人　丁○○
　　法定代理人　甲○○
　　法定代理人　寅○○
　　法定代理人　丑○○
　　法定代理人　壬○○
　　法定代理人　戊○○
　　訴訟代理人　乙○○
　　　　　　　　庚○○
右當事人間請求損害賠償事件，本院判決如左：
    主      文
被告卯○○應給付原告各新台幣陸萬元，被告應連帶給付原告各新台幣貳萬伍仟元，
及均自民國八十九年十一月十九日起至清償日止，按週年利率百分之五計算之利息。
原告其餘之訴駁回。
訴訟費用由被告卯○○負擔二十五分之三，被告連帶負擔二十分之一，餘由原告負擔
。
本判決第一項前段於原告以新台幣貳拾貳萬元，第一項後段於原告以新台幣玖萬元，
分別為各該被告供擔保後，各得假執行。
原告其餘假執行之聲請駁回。
    事      實
甲、原告方面：
一、聲明：被告應連帶給付原告新台幣（下同）五十萬元，並願供擔保請准宣告假執
    行。
二、陳述：
（一）被告卯○○於民國八十九年三月間某日起，向某不詳年籍之男子「王先生」以
      盜版音樂光碟每片三十五元至四十元，盜版錄音帶每卷三十元之價格販入（每
      星期進貨二次，每次約買進一萬多元），且明知音樂光碟及錄音帶中所收錄之
      「心酸的浪漫」等如附表所示之歌曲，分別係如附表所示之滾石國際音樂股份
      有限公司（以下簡稱滾石公司）等十一家公司分別擁有著作財產權之音樂詞曲
      著作。經販入後在雲林縣境內各處夜市，擺設攤位販賣上開盜版音樂光碟及錄
      音帶，並以音樂光碟每片一百元、二片一百五十元、三片二百元，錄音帶每卷
      八十元、二卷一百元，販賣予不特定之顧客多人。被告庚○○於同年七月間某
      日，經被告卯○○同意合夥後，每人每次出資二千元至三萬元不等，由被告卯
      ○○繼續向「王先生」販入盜版音樂光碟與錄音帶，並將販入之盜版音樂光碟
      、錄音帶藏放於雲林縣斗南鎮西伯里西伯卅五號空屋倉庫內，於需要至夜市擺
      攤販賣時，再前往上址提貨。嗣於同年九月二十一日十六時四十五分許，經警
      查獲，並扣得被告共同販入之盜版音樂光碟共三千五百九十九片、錄音帶共一
      千七百十七卷。經原告訴請台灣雲林地方法院檢察署偵查起訴，被告卯○○部
      分經本院以八十九年度易字第八００號判決有期徒刑一年四月，且台灣高等法
      院台南分院及最高法院分別九十年上訴字第一五四號、九十年度台上字第三三
      六八號駁回上訴確定；而被告黃溪進部分，則經本院以八十九年度易字第八０
      ０號判決有期徒刑一年四月，緩刑三年確定。
（二）原告所創作之錄音帶與音樂光碟，因發行時日已久，故不易將各別原告所受侵
      害錄音著作之批發價格分別呈現，但據財團法人國際唱片交流基金會所設立之
      全球資訊網中所提供之「銷售統計表」，計算出八十九年全年度台灣地區平均
      音樂光碟之批發價格約為二百六十元，錄音帶為一百四十元；然原告所創作發
      行之音樂光碟與錄音帶及市場價格，音樂光碟每片平均約三百至三百五十元、
      錄音帶每卷約二百至二百一十元。
（三）原告正版唱片公司近年來飽受盜版猖獗之苦，每每花費大筆經費製作及宣傳，
      而盜版業者卻坐享其利，社會正義蕩然無存；本案查扣侵害原告錄音著作之盜
      版錄音帶共計一千七百十七卷及盜版音樂光碟共計三千五百九十九片，其數量
      具相當之規模，顯然被告係以此做事業之經營，且為盜版之禍源，原告之損害
      難以估計，而被告之侵害行為自屬故意且情節重大，爰本於侵權行為之法律關
      係，依著作權法第八十八條之規定，請求被告應連帶給付原告各五十萬元，及
      自八十九年十一月十九日起至清償日止，按週年利率百分之五計算之利息。
三、證據：提出本院八十九年度易字第八００號刑事判決、台灣宜蘭地方法院九十年
    度訴字第六五號民事判決、台灣高等法院台南分院九十年度上訴字第一五四號刑
    事判決、財團法人國際唱片業交流基金會銷售統計表各一件為證。
乙、被告卯○○方面：
一、聲明：駁回原告之訴。
二、陳述：被查獲之盜版光碟及錄音帶均非我所有。於今年八月始入監服刑，且僅販
    賣盜版光碟，而無盜拷之行為，此應無造成原告之損害，被告販賣盜版光碟僅為
    兼差性質，每月收入未達二、三萬元。
丙、被告庚○○方面：
一、聲明：駁回原告之訴。
二、陳述：確實有販賣盜版音樂光碟及錄音帶之行為，且刑事判決所認定之販入及賣
    出價格無誤。又目前已婚，與父親同住，學歷僅國中畢業，因經濟狀況不佳，僅
    販賣二月餘，每晚約賣五千元，利潤為二千五百元，共僅賺得約五萬元，所得亦
    僅足夠支付攤位租金與生活費，故請求酌減賠償金額。
丁、本院依職權查詢被告卯○○之刑案資料查註紀錄表，並函財政部台灣省中區國稅
    局雲林縣分局查詢被告之財產歸戶資料及八十五年至八十九年所得申報資料。
一、本件原告起訴主張：被告卯○○於八十九年三月間某日起，在雲林縣境內各處夜
    市，擺設攤位販賣如附表所示之盜版音樂光碟及錄音帶，且以音樂光碟每片約三        理      由
    十五元至四十五元，錄音帶每卷約三十元之價格販入，以音樂光碟每片一百元、
    二片一百五十元、三片二百元，錄音帶每卷八十元、二捲一百元之價格賣出。被
    告庚○○於同年七月間某日，經被告卯○○同意合夥，繼續以上開價格販賣盜版
    音樂光碟及錄音帶。嗣於同年九月二十一日十六時四十五分許，經警查獲，並扣
    得盜版音樂光碟共三千五百九十九片、錄音帶一千七百十七捲。且自扣得之盜版
    音樂光碟及錄音帶之數目以觀，被告顯非普通之攤販，而係將此作為事業之經營
    ，且依原告所販賣之音樂光碟批發價格每片二百六十元，錄音帶每卷一百四十元
    ；而市場價格則音樂光碟每片平均約三百至三百五十元、錄音帶每卷約二百至二
    百一十元，爰本於侵權行為之法律關係，依著作權法第八十八條之規定，請求被
    告應連帶給付原告各五十萬元，及均自八十九年十一月十九日起至清償日止，按
    週年利率百分之五計算之利息等語。被告卯○○則以：被查獲之盜版光碟及錄音
    帶均非其所有，僅販賣盜版光碟，應無造成原告之損害；且亦屬兼差性質，每月
    收入尚未達二、三萬元等語。被告庚○○則以：確實有販賣盜版音樂光碟及錄音
    帶，而目前已婚，與父親同住，學歷僅國中畢業，因經濟狀況不佳，僅販賣二月
    餘，每晚約賣五千元，利潤為二千五百元，共僅賺得約五萬元，所得亦僅足夠支
    付攤位租金與生活費，故請求酌減賠償金額等語資為抗辯。
二、經查：原告主張被告於前開時、地販賣盜版光碟及錄音帶，且被告所販賣之盜版
    光碟及錄音帶，於市場上均有一定之批發及市場價格之事實，業據提出財團法人
    唱片交流基金會八十九年度銷售統計表、台灣宜蘭地方法院九十年度訴字第六五
    號民事判決各一件為證，復被告所自認，應信為真實。而被告侵害原告著作財產
    權之犯行，經原告訴請台灣雲林地方法院檢察署偵查起訴，被告卯○○部分經本
    院以八十九年度易字第八００號判決有期徒刑一年四月，經台灣高等法院台南分
    院及最高法院分別九十年上訴字第一五四號、九十年度台上字第三三六八號駁回
    上訴確定；而被告黃溪進部分，則經本院以八十九年度易字第八００號判決有期
    徒刑一年四月，緩刑三年確定，亦經本院依職權調閱本院刑事卷宗（含偵卷、警
    卷）屬實。又參以刑事扣案之盜版音樂光碟共三千五百九十九片、錄音帶共一千
    七百十七捲、送貨單及帳單、大特價紙板，足認被告確有販賣盜版音樂光碟及錄
    音帶之事實，亦可認定。
三、按因故意或過失不法侵害他人之著作財產權或製版權者，負損害賠償責任。依前
    項規定，如被害人不易證明其實際損害額得請求法院依侵害情節，在新臺幣一萬
    元以上五十萬元以下酌定賠償額。如損害行為屬故意且情節重大者，賠償額得增
    至新臺幣一百萬元。著作權法第八十八條第一項前段、第三項分別定有明文。經
    查：本件被告確有侵害原告著作權之行為，自應負損害賠償責任，原告主張依著
    作權法第八十八條第三項之規定，請求本院酌定其損害額，本院茲審酌原告因被
    告販賣盜版音樂光碟之行為，造成原告於商業利益上受有無法估計之損害，且無
    視音樂人窮其心血所得之結晶，以非法之方式獲取不法之利益，並損及我國尊重
    並保障智慧財產權之國際聲譽，亦違反著作權法保障智慧財產權之立法意旨等情
    ，原告之損失自屬難以估計，且不易證明其損害額，惟考量原告所提出卷附之財
    團法人唱片交流基金會八十九年度銷售統計表，正版光碟及錄音帶扣除音樂人無
    價之思想創作後，對於每售出一音樂光碟或錄音帶後，仍得估計市場上合理之流
    通價格及利潤一節；復考量被告以盜版音樂光碟每片三十五元至四十五元之價格
    販入，以每片一百元、二片一百五十元、三片二百元之價格賣出，而盜版錄音帶
    以每卷三十元之價格販入，以每捲八十元、二捲一百元之價格賣出，期間自八十
    九年三月間起至九月二十一日遭警查獲為止共六月餘，刑事扣案之盜版音樂光碟
    達三千五百九十九片、錄音帶達一千七百十七卷之譜，並經被告黃溪進自承每月
    晚營業額約五千元，而利潤約為二分之一即二千五百元等情；此外，被告於八十
    五年至八十八年度均未申報所得稅，且被告卯○○、庚○○名下分別各僅有車牌
    號碼：ＧＳ六三一０號、ＪＫ一０九三號之自小客車一部，尚無其他財產之事實
    ，有財政部台灣省中區國稅局雲林縣分局九十年十月二十六日中區國稅雲縣資字
    第０九０００一七六二二號函附之歸戶財產查詢清單一紙在卷可稽，顯見被告之
    資力尚非充裕。再參以本件被告卯○○於八十九年三月間獨資營業至同年七月間
    ，而被告庚○○於同年七月以後始加入合夥至九月二十一日遭警查獲止，其等參
    與販賣盜版音樂光碟及錄音帶之時間不同，對於正版唱片業者之侵害程度自有不
    同，獲利金額亦有高低之差，被告卯○○侵害狀態及時間較被告庚○○之情節嚴
    重，故本院審認上開一切情狀後，認被告卯○○應給付原告各六萬元，而被告則
    應連帶給付原告各二萬五千元為適當。
四、從而，原告起訴請求被告卯○○應給付原告各六萬元、被告應連帶給付原告各二
    萬五千元，及均自八十九年十一月十九日起至清償日止按週年利率百分之五計算
    之利息之範圍，均核屬正當，應予准許。原告逾此部分之請求，於法不合，均應
    予駁回。
五、原告陳明願供擔保，聲請宣告假執行，經核其勝訴部份，核無不合，爰分別酌定
    相當之擔保金額宣告之；其餘假執行之聲請，因訴之駁回而失所附麗，不予准許
    。
據上論結，本件原告之訴為一部有理由，一部無理由，依民事訴訟法第七十九條但書
、第八十五條第二項、第三百九十條第二項判決如主文。
中　　　華　　　民　　　國　 　九十一　　　年　　 一　 　月 　　三    　日
                                 臺灣雲林地方法院民事第二庭
                                                 審判長法官
                                                 法      官
                                                 法　　　官
右為正本，係照原本作成。
如對本判決上訴須於判決送達後二十日內向本院提出上訴狀。（須附繕本）
中　　　華　　　民　　　國　　 九十一　　　年 　　一　 　月　 　三　  　日
                                                 法院書記官
